臺灣苗栗地方法院刑事判決　　　　　　100年度簡上字第136號
公　訴　人　臺灣苗栗地方法院檢察署檢察官
上　訴　人
即　被　告　廖子軍
上列上訴人即被告因詐欺案件，不服本院100 年度苗簡字第946
號中華民國100 年10月20日第一審簡易判決（聲請簡易判決處刑
案號：臺灣苗栗地方法院檢察署99年度偵字第6465號、100 年度
偵字第265 號），提起上訴，本院管轄第二審合議庭判決如下：
    主    文
上訴駁回。
廖子軍緩刑貳年，並應給付郭曜彰新臺幣（下同）貳萬玖仟壹佰
伍拾元整，給付方式為：自民國101 年1 月起至101 年5 月底前
，於每月月底前各給付伍仟元，並於101 年6 月底前給付肆仟壹
佰伍拾元，由廖子軍自行匯入郭曜彰指定之郵局帳戶內，如有一
期未履行，視為全部到期。
    事實及理由
一、本件經本院審理結果，認第一審簡易判決認事用法及量刑均
    無不當，應予維持，除將本件證據部分補充「調解紀錄表、
    本院公務電話記錄各1 份」外，其餘均引用第一審判決書記
    載之事實、證據及理由（如附件）。
二、上訴意旨略以：上訴人即被告廖子軍認罪，已與被害人郭曜
    彰和解，請求宣告緩刑等語（見本院100 年度簡上字第136
    號審理卷【下稱本院卷】第30頁背面頁）。
三、按法官於有罪判決中，究應如何量處罪刑，為實體法賦予審
    理法官裁量之刑罰權事項，法官行使此項裁量權，自得依據
    個案情節，參諸刑法第57條所定各款犯罪情狀之規定，於該
    法定刑度範圍內，基於合義務性之裁量，量處被告罪刑；又
    刑之量定係事實審法院得自由裁量之事項，若其未有逾越法
    定刑之範圍，且亦非明顯違背正義者，即不得遽指為違法（
    最高法院76年度台上字第4984號判決意旨可資參照）。次按
    刑罰之量定，固屬法院自由裁量之職權行使，但仍應審酌刑
    法第57條所列各款事由及一切情狀，為酌量輕重之標準，並
    非漫無限制；在同一犯罪事實與情節，如別無其他加重或減
    輕之原因，下級審法院量定之刑，亦無過重或失輕之不當情
    形，則上級審法院對下級審法院之職權行使，原則上應予尊
    重（最高法院85年度台上字第2446號判決意旨可資參照）。
四、經查，、被告上訴後，對原判決所認定之事實及所科處之刑
    度均無爭執，表示認罪，惟希望可以給予其緩刑等語（見本
    院卷第30頁背面頁）。又原審審酌被告犯罪動機、目的、手
    段、被害人被害情狀，及犯後態度、生活狀況、智識程度等
    一切情狀，量處被告應執行刑有期徒刑參月，併諭知易科罰
    金之折算標準，可徵原審已參諸刑法第57條所定各款犯罪情
    狀，其量刑並無違法或裁量濫用之情事，堪認原審所量處之
    刑為適當。揆之上開說明，本院對原審之職權行使，自當予
    以尊重。被告以前述理由，提起上訴，為無理由，應予駁回
    。
五、另查，被告未曾被判處有期徒刑以上之罪之前案紀錄（有本
    院卷附臺灣高等法院被告前案紀錄表可參），且被告犯後已
    與被害人郭曜彰達成和解，有和解書1 份在卷可參（見本院
    卷第32頁），另一被害人邱裕南亦表示：想認賠了事，對法
    院判被告緩刑無所謂等語，亦有本院公務電話記錄1 份附卷
    足參（本院卷第22頁參照），被害人郭曜彰亦當庭表示同意
    對被告從輕發落（見本院卷第30頁背面頁）。復斟酌檢察官
    認本案被告已坦承犯行，顯有悔意，且已與被害人達成和解
    ，請求從輕量刑等情（參本院卷第31頁）。本院審酌上開情
    狀，認被告並無前科，素行良好，其尚就讀大學，本有光明
    前程，卻因年少識淺，一時失慮，誤觸法網，信經此科刑教
    訓，當知所警惕而無再犯之虞，是其所受原審刑之宣告均以
    暫不執行為適當，爰依刑法第74條第1 項第1 款之規定諭知
    被告緩刑2 年，並依被告與被害人郭曜彰和解之內容，命被
    告應依雙方和解所定條件（即本院卷附之調解筆錄內容）賠
    償被害人郭曜彰所受損害，以勵自新。
六、據上論斷，應依刑事訴訟法第455 條之1 第1 項、第3 項、
    第368 條、第373 條，刑法第74條第1 項第1 款、第2 項第
    3 款，判決如主文。
本案經檢察官葉竹鳳到庭執行職務。
中    華    民    國   100    年    12    月    23    日
                  刑事第二庭  審判長法  官  楊 清 益
                                    法  官  張 新 楣
                                    法  官  周 靜 妮
以上正本與原本無異。
本件不得上訴。
                                    書記官  巫    穎
中    華    民    國   100    年    12    月    23    日
附錄論罪科刑法條：
刑法第339 條
意圖為自己或第三人不法之所有，以詐術使人將本人或第三人之
物交付者，處五年以下有期徒刑、拘役或科或併科1000元以下罰
金。
以前項方法得財產上不法之利益或使第三人得之者，亦同。
前二項之未遂犯罰之。